臺灣高等法院刑事裁定
111年度聲再字第8號
再審聲請人即受判決人
聲  請  人  鍾清龍原名廖清龍男  (民國00年00月0日生)


上列再審聲請人即受判決人因傷害案件，對於本院83年度上易字
第3455號，中華民國83年7月13日第二審確定判決（原審案號：
臺灣臺北地方法院83年度自字第92號），聲請再審，本院裁定如
下：
    主  文
再審之聲請駁回。 
    理  由
一、本件聲請再審意旨略以:原審對到場處理員警未傳喚到庭作
    證詞，即聲請人提出有被鐵棍打傷，為何不扣案上呈，此對
    聲請有判決無罪有利未予調查，其子陳勝銓在場至警員處理
    完才離開現場，為何無法說明鐵棍長短形式粗細，已明確陳
    燈圳虛構鐵棍存在，為此提起本件再審之聲請云云。
二、按法院認為無再審理由者，應以裁定駁回之；經前項裁定後
    ，不得更以同一原因聲請再審，刑事訴訟法第434條第1項、
    第3項定有明文。所謂「同一原因」，係指同一事實之原因
    而言。又法院認為聲請再審之程序違背規定者，應以裁定駁
    回之，同法第433條前段亦規定明確。經查，本件聲請再審
    意旨所指內容，即聲請人之子陳勝銓在場至警察處理後才離
    開、警察未扣得鐵棍等節，前據聲請人主張為新事實或新證
    據，對原確定判決聲請再審，經本院實體審認後，認均無理
    由，依刑事訴訟法第434條第1項規定，以104年度聲再字第3
    35號、105年度聲再字第385號、110年度聲再字第345號裁定
    駁回確定等情，有上開刑事裁定及本院被告前案紀錄表可稽
    。茲聲請人再以同一事實原因，提起本件再審聲請，依上開
    說明，其聲請程序顯然違背規定，且無可補正，應予駁回。
三、按聲請再審之案件，除顯無必要者外，應通知聲請人及其代
    理人到場，並聽取檢察官及受判決人之意見，但無正當理由
    不到場，或陳明不願到場者，不在此限，刑事訴訟法第429
    條之2定有明文。其中所稱顯無必要者，指如依聲請意旨，
    從形式上觀察，聲請顯有理由而應裁定開始再審者；或顯無
    理由而應予駁回，例如提出之事實、證據，一望即知係在原
    確定判決審判中已提出之證據，經法院審酌後捨棄不採，而
    不具備新規性之實質要件，並無疑義者；或顯屬程序上不合
    法且無可補正，例如聲請已逾法定期間、非屬有權聲請再審
    之人、對尚未確定之判決為聲請、已撤回或法院認為無再審
    理由裁定駁回再審聲請之同一原因事實聲請再審等，因程序
    違背規定已明，而無需再予釐清，且無從命補正，當然無庸
    依上開規定通知到場聽取意見之必要，庶免徒然浪費有限之
    司法資源（最高法院109年度台抗字第263號裁定意旨參照）
    。本件聲請人聲請再審，顯屬程序上不合法且無可補正，而
    應逕予駁回。揆諸上開說明，因認無必要依刑事訴訟法第42
    9條之2前段規定，通知聲請人到場並聽取檢察官及受判決人
    之意見，附此敘明。
據上論斷，應依刑事訴訟法第433條前段，裁定如主文。
中　　華　　民　　國　　111 　年　　2 　　月　　10　　日
                  刑事第四庭    審判長法  官  陳筱珮
                                      法  官  羅郁婷
                                      法  官  柯姿佐
以上正本證明與原本無異。
不得抗告。
                                      書記官  蔡於衡
中　　華　　民　　國　　111 　年　　2 　　月　　10　　日